臺灣高等法院刑事判決　　　　　　　　 96年度上訴字第350號
上　訴　人　台灣桃園地方法院檢察署檢察官
被　　　告　甲○○
　　　　　　　　　　（現押於臺灣台北看守所）
指定辯護人　本院公設辯護人周君穎
　　　　　　本院公設辯護人王永炫
上列上訴人因毒品危害防制條例等案件，不服臺灣桃園地方法院
九十五年度重訴字第九十六號，中華民國九十五年十二月十四日
第一審判決（起訴案號：臺灣桃園地方法院檢察署九十五年度偵
字第一五四三一號），提起上訴，本院判決如下：
    主  文
原判決撤銷。
甲○○共同運輸第一級毒品，處有期徒刑拾伍年。扣案之第一級
毒品海洛因（驗餘淨重壹仟柒佰貳拾陸點柒柒公克，純度百分之
陸拾捌點壹肆，純質淨重壹仟壹佰柒拾陸點陸貳公克）沒收銷燬
之；扣案之行李箱壹只、保鮮膜、黑色複寫紙、塑膠片及印有陳
皮梅之包裝紙各參佰捌拾壹張、透明包裝袋柒只均沒收。未扣案
之Ｚ000000000號行動電話機具壹具沒收之，如不能沒
收時，追徵其價額或以其財產抵償之。
    事  實
一、甲○○於民國九十五年六月間前往大陸旅遊，在香港機場搭
    機返臺時結識真實姓名、年籍不詳，綽號「阿義」之臺灣籍
    成年男子，「阿義」即邀約甲○○為其自國外攜帶物品返臺
    以賺取外快，甲○○答應考慮，並將其聯絡電話Ｚ0000
    00000號告知「阿義」後即返臺。於同年月下旬，「阿
    義」撥打上開電話（行動電話機具未扣案但無證據證明業已
    滅失）與甲○○閒聊，言談間甲○○提及其欲前往柬埔寨旅
    遊，甲○○及「阿義」之成年男子均明知海洛因係毒品危害
    防制條例所列之第一級毒品，不得非法持有、運輸、販賣，
    且係行政院所公告為甲類第四款之管制進出口物品不得私運
    進口，仍共同基於運輸第一級毒品海洛因進口之犯意聯絡，
    「阿義」邀約甲○○於此次前往柬埔寨旅遊返臺時，為其自
    柬埔寨運輸海洛因返臺，並許以支付此行旅遊費用新臺幣（
    下同）二萬一千元及報酬三萬元，甲○○應允。由甲○○先
    行支付旅遊費用二萬一千元後，於同年七月十三日隨旅遊團
    至柬埔寨旅遊。於同年月十六日二十三時許，在柬埔寨首都
    金邊其所入住之INTERCONTINENTAL飯店門口，由亦有犯意聯
    絡之姓名、年籍不詳之臺灣籍成年男子前來與甲○○交談，
    確認甲○○為「阿義」友人後，便交付夾藏海洛因之陳皮梅
    七包（分以透明塑膠袋裝盛五十五顆、五十二顆、五十六顆
    、五十五顆、五十五顆、五十四顆、五十四顆，合計三八一
    顆陳皮梅，每顆均係以一張保鮮膜包裹粉狀海洛因成球狀，
    外覆一張黑色複寫紙，再裹陳皮梅果肉，覆以一張塑膠片，
    其外以印有陳皮梅之紙張一張包裝，其內海洛因共計淨重一
    七二六‧七七公克，純度六八‧一四％，純質淨重一一七六
    ‧六二公克），並囑甲○○將前開海洛因毒品帶回臺灣後，
    在機場將之交予出示書寫甲○○名牌之人即可，該人即會交
    付三萬元元報酬予甲○○，甲○○即收受前開海洛因並將之
    攜回所住飯店。後甲○○於同年月十七日在前開飯店內將上
    開海洛因置於其所有之行李箱中，再於同日自金邊搭乘長榮
    航空ＢＲ二六六號班機運輸海洛因抵臺，於同日十八時十五
    分許，在臺灣桃園機場入境海關處，經內政部警政署航空警
    察局安檢隊會同財政部臺北關稅局當場查獲，並自甲○○托
    運行李中查扣前開包裝之陳皮梅七包及夾藏於陳皮梅中之海
    洛因（共計淨重一七二六‧七七公克，純度六八‧一四％，
    純質淨重一一七六‧六二公克），而查知上情。
二、案經內政部警政署航空警察局移送臺灣桃園地方法院檢察署
    檢察官偵查起訴。
    理  由
壹、程序事項
一、按：刑事訴訟法第一百五十九條第一項雖規定，被告以外之
    人於審判外之言詞或書面陳述，除法律有規定外，不得作為
    證據。惟同法第一百五十九條之五明定：「被告以外之人於
    審判外之陳述，雖不符前四條之規定，而經當事人於審判程
    序同意作為證據，法院審酌該言詞陳述或書面陳述作成時之
    情況，認為適當者，亦得為證據。」、「當事人、代理人或
    辯護人於法院調查證據時，知有第一百五十九條第一項不得
    為證據之情形，而未於言詞辯論終結前聲明異議者，視為有
    前項之同意。」，其立法理由在於傳聞證據未經當事人之反
    對詰問予以核實，乃排斥其證據能力。惟當事人如放棄對原
    供述人之反對詰問權，於審判程序表示同意該等傳聞證據可
    作為證據，此時，法院除認該傳聞證據欠缺適當性外，自可
    承認其證據能力。又當事人、代理人或辯護人於調查證據時
    ，知有刑事訴訟法第一百五十九條第一項不得為證據之情形
    ，卻表示「對於證據調查無異議」、「沒有意見」等意思，
    而未於言詞辯論終結前聲明異議者，應視為已有將該等傳聞
    證據採為證據之同意。最高法院九十三年度台上字第三五三
    三號、九十四年度台上字第二九七六號判決亦採同一見解。
    經查本案被告甲○○、選任辯護人及檢察官於本院準備程序
    期日、審判期日，對本案之證據即：財政部台北關稅局九十
    五年七月十七日函及扣押貨物收據及搜索筆錄（偵查卷第九
    至十一頁）、航空警察局安檢隊第六組查獲毒品危害防制條
    例毒品初步鑑驗報告單（偵查卷第十二頁）、旅客入出境紀
    錄查詢單（偵查卷第二Ｏ至二二頁）、甲○○中華民國護照
    （見偵卷第八十至八三頁）、扣押物品清單（見偵卷第三○
    至三二頁）等等表示對證據能力不爭執（本院卷第二十六頁
    反面及四Ｏ頁反面），僅對證據之證明力有所爭執，復於審
    判期日就本院一一提示之證據於言詞辯論終結前，均未就所
    調查之證據主張有刑事訴訟法第一百五十九條第一項不得為
    證據之情形，本院審酌該書面陳述作成時之情況，並無不法
    之情事，認為適當，是參照上開說明要旨，上開書面陳述證
    據，均有證據能力，合先敘明。
二、按被告之自白，非出於強暴、脅迫、利誘、詐欺、疲勞訊問
    、違法羈押或其他不正之方法，且與事實相符者，得為證據
    ，刑事訴訟法第一百五十六條第一項定有明文。被告於九十
    五年七月十七日、十八日之警詢筆錄（偵查卷第五至九頁）
    、九十五年七月十八日、八月十日、九月八日之偵訊筆錄（
    偵查卷第三十四至三十五頁；第四十三頁；第五十三至五十
    四頁）、及原審審理時所為不利於己之陳述（原審卷第八至
    十一頁；第二十四至二十七頁；三十五至四十二頁），非出
    於強暴、脅迫、利誘、詐欺、疲勞訊問、違法羈押或其他不
    正之方法，且所述情節復有扣案海洛因可資佐證，自與事實
    相符，依法得為證據。
三、法務部調查局「九十五年八月七日調科壹字第○八ＯＯ一一
    六Ｏ四鑑定通知書」（偵查卷第四十頁），是屬於刑事訴訟
    法第二百零六條之鑑定報告，依刑事訴訟法第一百五十九條
    第一項之除外規定（該條立法理由參照），得作為證據。
四、查獲被告時所拍攝之照片八幀（偵查卷第十四至十七頁），
    係照相機所拍攝，且與本案犯罪事實均有自然之關聯性，經
    查並無不得作為證據之事由，依法自得作為證據。
貳、實體事項
一、上開事實，業經被告甲○○迭於警詢、偵查中、原審及本院
    審理時自白不諱如下：
  (一)、被告於警詢中供稱：伊於九十五年五、六月間自香港搭機
      返臺時，結識真實姓名、年籍不詳，年約四十歲綽號「阿
      義」之臺灣籍男子，伊有告知「阿義」伊之聯絡電話Ｚ0
      00000000號，後於伊此次出國前一星期，「阿義
      」撥打電話予伊，伊告知「阿義」伊欲前往金邊旅遊，「
      阿義」稱其認識旅行社人員，可取得較為優惠之價格，伊
      便交付護照予「阿義」，並相約在臺中市○○路某酒店旁
      見面，言談中「阿義」央請伊為其攜帶物品返臺以賺取外
      快，後於伊出國前三日，「阿義」撥打電話告知伊旅遊手
      續業已辦妥，費用為二萬一千元，渠等復相約在臺中市○
      ○路某酒店旁，伊交付二萬一千元予「阿義」，「阿義」
      再次提及為其攜帶東西返臺以賺取外快一事。後伊於同年
      七月十三日隨旅行團搭乘長榮ＢＲ二六五班機至金邊旅遊
      ，於同年月十七日自金邊搭乘長榮班機ＢＲ二六六號班機
      返臺。於九十五年七月十六日，在金邊伊所入住之INTERC
      ONTINENTAL飯店門口，一位年約三十歲之臺灣籍男子稱呼
      伊楊先生，並詢問伊是否為「阿義」之朋友，伊回答是，
      渠等閒聊十餘分鐘，該名男子即交付七包陳皮梅予伊，要
      求伊帶回臺灣，並稱到達臺灣機場，將前開物品交付予拿
      著書寫伊名牌之人，對方便會交付三萬元元予伊等語，伊
      遂將該男子交付陳皮梅帶回飯店，隔天整理行李時一併將
      陳皮梅放入伊之行李內。伊沒有檢查該名男子所交付之物
      品，伊雖然心中覺得奇怪，但看在酬勞三萬元份上，便將
      前開物品帶回臺灣。九十五年七月十七日為警查獲夾藏海
      洛因之陳皮梅七包即為該名男子交付予伊時之情狀，警方
      拆解前開陳皮梅，發現均係將粉狀海洛因以保鮮膜包覆成
      小球狀，再用黑色複寫紙包覆，外以陳皮梅果肉包覆，復
      以透明塑膠片包裹，外包印有陳皮梅字樣之紙張，共計七
      大包，分別為五十五顆、五十二顆、五十六顆、五十五顆
      、五十五顆、五十四顆、五十四顆，經警以毒品試劑測試
      後呈海洛因陽性反應（見九十五年度偵字第一五四三一號
      偵查卷第五至七頁）。
  (二)、於檢察官偵查中供承：伊在香港機場認識「阿義」，伊交
      付聯絡電話予「阿義」，後「阿義」以伊之Ｚ00000
      0000號行動電話與伊聯絡，伊受「阿義」之指示至金
      邊運毒，可得五萬一千元。在金邊飯店門口，一名年輕人
      確認伊身份後將七包陳皮梅交予伊，請伊帶回臺灣，並稱
      回臺後在機場會有人拿書寫伊名字之牌子，伊將陳皮梅交
      予該人即可。在機場為警查獲之海洛因即為伊為人帶回之
      物（見同上偵查卷第三十四、三十五頁）。伊於九十五年
      六月間由香港機場搭機返臺時認識「阿義」，回臺後「阿
      義」與伊聯絡一次，伊向「阿義」稱欲前往柬埔寨，「阿
      義」便向伊稱若去柬埔寨可幫其帶東西返臺以賺取外快（
      見同上偵查卷第四十三頁）。
  (三)、於原審訊問時坦承：伊之前在香港機場認識「阿義」，伊
      告知「阿義」聯絡電話，約於本案查獲前二十日，「阿義
      」撥打電話聯絡伊，閒談之間，伊提到欲至柬埔寨尋找商
      機，「阿義」便稱可為伊代辦相關入出境手續，並央伊為
      其攜帶東西入境，且許以報酬，伊因久無收入才應允，為
      警查扣之物品係「阿義」央伊帶回臺灣，在伊離開柬埔寨
      前1日，係另名男子與伊接觸（見原審九十五年度聲羈字
      第六一五號卷第六至七頁），「阿義」央請伊自金邊攜帶
      物品回台，願支付旅費二萬一千元及報酬三萬元，於伊九
      十五年七月十三日隨旅行團至搭乘長榮航空ＢＲ二六五班
      機至金邊，住在旅行社安排之飯店內，九十五年七月十六
      日二十三時許一名「阿義」之男性友人至伊所入住金邊之
      飯店大門口交付為警查扣之夾藏海洛因之陳皮梅七包予伊
      ，後伊於同年月十七日搭乘長榮航空班機返臺，於同日通
      關時為警查獲，伊並未開啟七包陳皮梅檢視，但伊懷疑其
      內可能是毒品（見原審卷第二十五頁、第四十至四十二頁
      ）等語不諱。
  (四)、又查扣之白粉，經送法務部調查局以化學呈色法及氣相層
      析質譜儀分析法檢驗結果，確含第一級第六項毒品海洛因
      成分，共計淨重一七二六‧七七公克，純度六八‧一
      四％，純質淨重一一七六‧六二公克，有該局九十五年五
      月四日調科壹字第Ｏ八ＯＯ一一一二七號鑑定通知書一份
      在卷可稽，足證被告所運輸入臺之物確為海洛因無誤。
  (五)、參酌本案被告所攜帶之陳皮梅僅係一般食品，且數量僅有
      七包，以現今之運輸技術，郵寄、快遞此等物品要非難事
      ，苟非另有所圖，「阿義」實無必要如此大費周章、慎重
      其事花費高達二萬一千元旅費及三萬元報酬委請被告為其
      自柬埔寨運輸來臺，被告自承其受有高中教育，以其智識
      程度，自無可能對此毫無所疑，況被告亦自承對此確有所
      疑，被告既有所疑，為評估自身風險，豈有不予詢問「阿
      義」所攜物品為何之理，而「阿義」既邀約被告為其運輸
      毒品，自無隱瞞所欲運輸之物為海洛因一節之必要，被告
      當「明知」所運輸之物為海洛因。被告確自柬埔寨金邊運
      輸毒品入臺一情，堪以認定。
  (六)、再者，依被告所述，在柬埔寨金邊其所入住之酒店門前交
      付陳皮梅之臺灣籍成年男子，係先確定其身份後始交付本
      案七包陳皮梅。衡諸常情，陳皮梅此等尋常食品，實無必
      要特地遠從國外託一陌生外人攜帶返臺，若未與「阿義」
      有所謀議，豈會有如此違常之舉，該名男子既交付夾藏海
      洛因之陳皮梅予被告，顯見其亦為共犯。至被告雖稱該名
      交付海洛因之男子要求其將所運輸之海洛因交予機場出示
      被告名牌之人，然因被告甫一入臺即為警查獲，無從知悉
      是否確有他人前來接機及接機之人為何，故於此尚無法認
      定另有共犯在臺從事收受被告運輸之海洛因，附此敘明。
  (七)、此外，復有卷附財政部台北關稅局九十五年七月十七日函
      及扣押貨物收據及搜索筆錄（偵查卷第九至十一頁）、航
      空警察局安檢隊第六組查獲毒品危害防制條例毒品初步鑑
      驗報告單（偵查卷第十二頁）、旅客入出境紀錄查詢單（
      偵查卷第二Ｏ至二二頁）、甲○○中華民國護照（見偵卷
      第八十至八三頁）、扣押物品清單（見偵卷第三○至三二
      頁）、照片八幀在卷可佐。
  (八)、本件事證明確，被告犯行洵堪認定，自應依法論科。
二、論罪科刑：
  (一)、按海洛因為毒品危害防制條例第二條第一項第一款所稱之
      第一級毒品，且均為行政院依據懲治走私條例第二條第三
      項法律授權公告之「懲治走私條例公告管制物品項目及其
      數額」中所列甲項管制進出口物品第四款之毒品，不限其
      數額，均不得運輸及私運。又懲治走私條例第二條第一項
      所謂私運管制物品進口，係指由國外或自大陸地區私運管
      制物品，進入臺灣地區而言；輸入之既遂與未遂，又以是
      否已進入國界為標準；而運輸毒品罪祇以所運輸之毒品已
      實施運送為已足，並非以運抵目的地為完成犯罪之要件，
      換言之，區別該罪既遂、未遂之依據，應以已否起運為準
      ，既已起運，構成該罪之輸送行為即已完成，不以達到目
      的地為既遂條件。查：被告甲○○於九十五年七月十七日
      自柬埔寨私運、運輸海洛因抵達臺灣桃園機場，雖為警查
      獲，但既已搭機抵達臺灣桃園機場，並下機進入我國領域
      內，其私運管制物品毒品海洛因進口及運輸毒品海洛因之
      行為皆已經完成，是核被告所為，應係犯毒品危害防制條
      例第四條第一項之運輸第一級毒品罪及懲治走私條例第二
      條第一項之私運管制物品進口罪。
  (二)、被告係為「阿義」運輸本案海洛因，而由另名成年男子在
      柬埔寨交付海洛因，足見渠等三人間，有犯意聯絡及行為
      分擔，均為共同正犯。
  (三)、被告一行為同時觸犯毒品危害防制條例第四條第一項運輸
      第一級毒品罪及懲治走私條例第二條第一項之私運管制物
      品進口罪，為想像競合犯，應依刑法第五十五條之規定從
      一重之運輸第一級毒品罪處斷。被告運輸第1級毒品海洛
      因而持有之低度行為，應為運輸之高度行為所吸收，不另
      論罪。
  (四)、被告非法運輸第一級毒品海洛因入臺，且所運輸之海洛因
      淨重一七二六‧七七公克，純度六八‧一四％，純質淨重
      高達一一七六‧六二公克，數量非寡，所為自屬非是，惟
      其僅係單純受託運輸前開毒品，並未參與購毒、販毒之行
      為，其犯罪情節較為輕微，且其私運入境之毒品甫入臺即
      被查獲，未流出市面，尚未造成重大危害，所犯情輕法重
      ，其犯罪之情狀顯可憫恕，是本院認縱科以本罪法定最低
      度刑無期徒刑仍嫌過重，爰依刑法第五十九條規定酌減其
      刑。
三、原審以被告甲○○罪證明確，予以論科，固非無見，惟查：
  (一)、按「被告以外之人於審判外之言詞或書面陳述，除法律有
      規定者外，不得作為證據，刑事訴訟法第一百五十九條第
      一項定有明文。所謂法律有規定者，即包括同法第一百五
      十九條之一至之五所規定傳聞證據例外具有證據能力之情
      形。故如欲採被告以外之人於審判外之言詞陳述，即警詢
      或檢察官偵查中之言詞陳述為證據時，必須符合法律所規
      定之例外情形，方得認其審判外之陳述有證據能力，並須
      於判決中具體說明其符合傳聞證據例外可信之情況及心證
      理由，否則即有違背證據法則及判決不備理由之違法。」
      最高法院九十五年度台上字第六Ｏ一四號判決採同一見解
      。查：原判決於理由採用下列證據即：「卷附旅客入出境
      紀錄查詢資料、臺北關稅局扣押貨物運輸工具收據及搜索
      筆錄、航空警察局安檢隊第六組查獲涉嫌毒品危害防制條
      例海洛因毒品初步鑑驗報告單各一份」（原判決書第五頁
      倒數第十至十二行），作為上訴人即被告甲○○論罪證據
      之一，然未敘明該項陳述如何符合傳聞證據例外，而有證
      據能力之情形及理由，逕採該於審判外之陳述，為被告甲
      ○○，自有理由不備之違法。
  (二)、原判決認定「該具行動電話僅為被告日常用品及行李箱一
      只，非屬供運輸、走私毒品所用之物」而未宣告沒收，尚
      有未合（詳如後述）。
  (三)、按無期徒刑減輕者，為二十年以下十五年以上有期徒刑，
      修正後刑法第六十五條第二項定有明文；本件被告所犯運
      輸第一級毒品罪，其法定刑為死刑及無期徒刑，依刑法第
      五十九條之規定減輕其刑，依修正後刑法第六十五條第二
      項之規定，亦僅能減輕為二十年以下十五年以上有期徒刑
      ，原判決酌量減輕為有期徒刑十三年，其判決難謂適法。
四、上訴人檢察官以「原判決酌量減輕為有期徒刑十三年，違背
    刑法第六十五條第二項之規定」，指摘原判決不當，為有理
    由，且原判決另有前揭瑕疵而無可維持，自應由本院將原判
    決予以撤銷改判。審酌被告為圖私利，率爾運輸毒品進入臺
    灣，而毒品對我國人民身體健康及社會治安危害甚大，惟衡
    被告因有三名子女待其扶養，而其失業一年，端賴借貸度日
    ，經濟困頓，始受「阿義」利誘從事本案運輸毒品犯行，其
    甫入境即為警查獲，故所運輸之毒品尚未流入市面，未生重
    大危害，及其並無前科，素行尚佳，於犯罪後坦承犯行，態
    度尚稱良好等情，量處有期徒刑十五年之刑，以資懲儆。又
    本諸前述理由，本院認對被告科以有期徒刑十五年即足收懲
    儆之效，公訴人求處無期徒刑，自屬過重，又被告並非有犯
    罪習慣或因遊蕩或懶惰成習而犯罪者，檢察官請求宣告被告
    強制工作，尚有未合，要難依其所請，附此敘明。
五、有關沒收之說明：
  (一)、扣案之海洛因（淨重一七二六‧七七公克，純度六八‧一
      四％，純質淨重一一七六‧六二公克），係本案查獲之第
      一級毒品，不問屬於何人所有，均應依毒品危害防制條例
      第十八條第一項前段規定沒收銷燬。
  (二)、又毒品危害防制條例第十八條第一項規定，得諭知沒收並
      銷燬之者，以查獲之毒品及專供製造或施用毒品之器具為
      限，並不及於毒品之外包裝。而毒品外包裝既係用於包裹
      毒品，防其裸露、潮濕，便於攜帶販賣，亦係供販賣毒品
      所用之物，應依毒品危害防制條例第十九條第一項之規定
      宣告沒收之，方屬適法（最高法院九十二年度臺上字第一
      二八八號判決採同一見解）。扣案裝盛陳皮梅之透明包裝
      袋七只、包裹粉狀海洛因成球狀之保鮮膜，外覆之黑色複
      寫紙、塑膠片，印有陳皮梅字樣之包裝紙各三八一張（本
      案查扣三八一顆陳皮梅，每顆均以前開方式包裝），均係
      共犯「阿義」或另名不詳姓名、年籍之成年男子所有，具
      有防止毒品裸露、逸出之功用以便被告運輸，係供運輸毒
      品所用之物，至為顯然，並經被告陳述在卷，自應依毒品
      危害防制條例第十九條第一項前段之規定併予宣告沒收。
      至前開包裹於前開海洛因外之陳皮梅，依其性質不易保存
      且本案查獲至今已歷時五月，應已腐壞而滅失，自不就此
      為沒收之諭知。
  (三)、綽號「阿義」之人撥打被告之行動電話Ｚ0000000
      00號與甲○○閒聊，言談間甲○○提及其欲前往柬埔寨
      旅遊，甲○○及「阿義」之成年男子均明知海洛因係毒品
      危害防制條例所列之第一級毒品，不得非法持有、運輸、
      販賣，且係行政院所公告為甲類第四款之管制進出口物品
      不得私運進口，仍共同基於運輸第一級毒品海洛因進口之
      犯意聯絡，「阿義」邀約甲○○於此次前往柬埔寨旅遊返
      臺時，為其自柬埔寨運輸海洛因返臺，並許以支付此行旅
      遊費用二萬一千元及報酬三萬元，甲○○應允，足徵被告
      甲○○與綽號「阿義」者是在利用Ｚ000000000
      號行動電話閒聊中達成共同運輸毒品之犯意聯絡至明，則
      未扣案Ｚ000000000號行動電話係被告所有供犯
      罪所用之物至明，且查無積極證據足以證明該機具業已滅
      失，自應依毒品危害防制條例第十九條第一項之規定宣告
      沒收之，如不能沒收時，追徵其價額或以其財產抵償之。
      另扣案行李箱一只，係被告所有供運輸七包毒品所用之物
      ，以卷附照片所顯示七包毒品被裝置在行李箱之情形（偵
      查卷第十五頁），非用行李箱無從裝置如此多包之毒品，
      足徵扣案之行李箱確實係被告裝置毒品以利運輸之物，自
      應依毒品危害防制條例第十九條第一項之規定，宣告沒收
      之。
  (四)、毒品危害防制條例第十九條規定，犯同條例第四條至第九
      條、第十二條、第十九條或第十四條第一項、第二項之罪
      者，其因犯罪所得之物，沒收之。所稱因犯罪所得之物，
      自以實際所得者為限，苟無所得或尚未取得者，自無從為
      沒收追繳之諭知（最高法院八十九年度臺上字第三四三
      四號判決採同一見解）。經查：綽號「阿義」雖許以為被
      告支付旅費二萬一千元及報酬三萬一千元，然依被告所述
      ，本案旅費係被告先行墊付，且未及取得報酬即為警查獲
      ，則被告既尚未實際取得該五萬一千元，本院自無從就此
      為沒收追繳之諭知。
據上論斷，應依刑事訴訟法第三百六十九條第一項前段、第三百
六十四條、第二百九十九條第一項前段，毒品危害防制條例第四
條第一項、第十八條第一項前段、第十九條第一項，懲治走私條
例第二條第一項、第十一條，刑法第二十八條、第十一條前段、
第五十五條、第五十九條，判決如主文。
本案經檢察官黃東焄到庭執行職務。
中　　華　　民　　國　　96　　年　 　3　　月　　29　　日
　　　　　　　　　刑事第一庭    審判長法　官  蔡長溪
　　　　　　　　　　　　　　　　　　  法　官  陳春秋
　　　　　　　　　　　　　　　　　　  法　官  林俊益
以上正本證明與原本無異。
如不服本判決，應於收受送達後十日內向本院提出上訴書狀，其
未敘述上訴之理由者並得於提起上訴後十日內向本院補提理由書
（均須按他造當事人之人數附繕本）。
                                      書記官  廖月女
中　　華　　民　　國　　96　　年　　3 　　月　　29　　日
附錄：本案論罪科刑法條全文
毒品危害防制條例第四條
製造、運輸、販賣第一級毒品者，處死刑或無期徒刑；處無期徒
刑者，得併科新臺幣1 千萬元以下罰金。
製造、運輸、販賣第二級毒品者，處無期徒刑或7 年以上有期徒
刑，得併科新臺幣7 百萬元以下罰金。
製造、運輸、販賣第三級毒品者，處5 年以上有期徒刑，得併科
新臺幣5 百萬元以下罰金。
製造、運輸、販賣第四級毒品者，處3 年以上10年以下有期徒刑
，得併科新臺幣3 百萬元以下罰金。
製造、運輸、販賣專供製造或施用毒品之器具者，處1 年以上7
年以下有期徒刑，得併科新臺幣1 百萬元以下罰金。
前五項之未遂犯罰之。
